---
title: "Lab02"
format: pdf
editor: visual
---

## 

Davi Caldas de Godoi - 223555

```{r}
library(dplyr)
library(readr)
library(ggplot2)
library(remotes)
library(ggcal)
```

**1. Estatísticas Suficientes**

Temos duas estatísicas suficientes para a determinação do percentual global de vôos atrasados, são elas:

- O número de vôos atrasados com 10 minutos ou mais (ARRIVAL_DELAY \> 10)

- O número de vôos total que ocorreram dentro do grupo de análise.

Ambas as estatísticas serão representadas como variáveis: "n_atraso" e "n_total" sequêncialmente.

**2. Função getStats**

```{r}
getStats <- function(input, pos) {input %>%
    filter(AIRLINE %in% c("AA", "DL", "UA", "US")) %>%
    filter(!is.na(MONTH), !is.na(DAY), !is.na(ARRIVAL_DELAY)) %>%
    group_by(MONTH, DAY, AIRLINE) %>%
    summarise(
      n_atrasados = sum(ARRIVAL_DELAY > 10),
      n_total = n(), .groups = "drop")}
```

**3. ReadR e importação do CSV**

```{r}
col_types <- cols_only(
  MONTH = col_integer(),
  DAY = col_integer(),
  AIRLINE = col_character(),
  ARRIVAL_DELAY = col_double())

estatisticas <- read_csv_chunked(
  file = "flights.csv.zip",
  callback = DataFrameCallback$new(getStats),
  chunk_size = 100000,
  col_types = col_types)
```

**4. Compute Stats**

```{r}
computeStats <- function(dataf) {
  dataf %>% group_by(MONTH, DAY, AIRLINE) %>%
    summarise(
      total_atrasados = sum(n_atrasados),
      total_voos = sum(n_total),
      .groups = "drop") %>%
    transmute(
      Cia = AIRLINE,
      Data = as.Date(paste(2015, MONTH, DAY, sep = "-")),
      Perc = total_atrasados / total_voos)}

estatisticas_finais <- computeStats(estatisticas)
```

**5. Mapa de Calor**

```{r}
pal <- scale_fill_gradient(
  low = "#00BFFF",
  high = "#B22222",
  name = "Atraso em %")
baseCalendario <- function(stats, cia) {
  dados_cia <- stats %>%
    filter(Cia == cia)
  ggcal(dados_cia$Data, dados_cia$Perc)}

cAA <- baseCalendario(estatisticas_finais, "AA")
cDL <- baseCalendario(estatisticas_finais, "DL")
cUA <- baseCalendario(estatisticas_finais, "UA")
cUS <- baseCalendario(estatisticas_finais, "US")

cAA + pal + ggtitle("Percentual de Atrasos em 2015 - AA")
cDL + pal + ggtitle("Percentual de Atrasos em 2015 - DL")
cUA + pal + ggtitle("Percentual de Atrasos em 2015 - UA")
cUS + pal + ggtitle("Percentual de Atrasos em 2015 - US")
```

```{r}
Sys.setenv(TZ = "America/Sao_Paulo")
Sys.time()
```
